臺灣高等法院臺南分院民事裁定　96年度抗字第78號
　　抗告人　乙○○原名葉正助.
　　代理人　金輔政　律師
　　相對人　甲○○
上列當事人間聲請假處分事件，對於中華民國96年1月17日台灣
台南地方法院所為裁定（95年度裁全字第8534、8656號）提起抗
告，本院裁定如下：
    主  文
抗告駁回。
抗告訴訟費用由抗告人負擔。
    理  由
一、聲請及抗告意旨略以：伊係受財團法人台灣省台南縣東山鄉
    崁頭山孚佑宮（下稱孚佑宮）信徒連署推舉出面辦理孚佑宮
    第5屆信徒大會及董監事及董事會改選事宜，並當選為董事
    長，惟受到台南縣政府刁難不予核備。又相對人甲○○曾為
    孚佑宮第2屆董事長而持有法人圖記及法人登記證，因向台
    南縣政府報備召開第5屆信徒代表大會籌備會議，台南縣政
    府固於95年4月4日同意備查，但相對人未向為董事長之抗告
    人請求召集信徒大會或信徒代表大會，即私行請求召集，有
    違捐助章程之規定，其召集不因經台南縣政府核備而具有效
    力；為防止孚佑宮內再生雙包案，造成孚佑宮聲譽受創，為
    此對相對人召集信徒代表大會之請求實有暫時禁止之必要。
    原裁定駁回聲請實有未洽，據此提起抗告，依民事訴訟法第
    532條之規定求為廢棄原裁定，並命「相對人甲○○不得在
    台南地方法院95年度訴字第1440號請求確認選舉有效事件確
    定前或在未請求抗告人召開信徒代表大會前私自召集信徒代
    表大會」云云。
二、按債權人就金錢請求以外之請求，因請求標的之現狀變更，
    有日後不能強制執行或甚難執行之虞，欲保全強制執行者，
    得聲請假處分，民事訴訟法第532條固定有明文；惟假處分
    乃以保全將來之強制執行為目的，如逾越假處分之目的，而
    聲請命為直接可達強制執行之目的之處分，則無異於假處分
    程序即確定債權人請求之存在，自非假處分程序所得准許。
    換言之，假處分相對於本案訴訟而言，本即具有附隨性、暫
    定性及必要性之本質，如債權人已於本案訴訟中已經提出請
    求，若非因請求標的之現狀變更，致日後不能強制執行，或
    甚難執行之虞者，即不得為之。
三、經查：抗告人已對相對人及台南縣政府提起確認伊所辦理之
    孚佑宮第5屆信徒代表選舉及董監事選舉有效之訴，就「被
    告甲○○不得在未請求原告召開信徒代表大會前私自召集信
    徒代表大會。」部分，已以聲明請求（見台南地方法院95年
    度訴字第1440號、本院96年度上字第62號判決），抗告人何
    能以假處分之聲請事項直接達與本案訴訟聲明強制執行目的
    之處分。況抗告人自陳本件聲請目的在於「暫時禁止」相對
    人召開信徒代表大會，而又稱相對人雖曾由台南縣政府同意
    備查召開信徒代表大會籌備會議，但因信徒已知抗告人被推
    舉為董事長，不承認其正當性，會議召集困難未成會等情，
    本件假處分亦不具備必要性。又抗告人本案訴訟既已進行，
    其聲明「確認上訴人財團法人臺灣省臺南縣東山鄉崁頭山孚
    佑宮（以下簡稱上訴人孚佑宮）於民國（下同）93年6月9日
    在臺南縣東山鄉青山村社區活動中心，93年6月10日在臺南
    縣東山鄉東原村社區活動中心，93年6月11日在新營市○○
    路298號之1（一葉日本料理餐廳）信徒連署辦理第5屆信徒
    代表選舉及93年6月26日在新營市○○路298號之1所為第5屆
    董監事選舉有效成立。」部分，若獲勝訴判決，亦不會因相
    對人之召開及選舉結果而受何影響，不能認此請求，有日後
    不能強制執行或甚難執行之虞，揆諸上開說明，抗告人之假
    處分聲請，於法尚有未合，原裁定予以駁回，並無不合。抗
    告意旨求為廢棄原裁定，非有理由，應予駁回。
四、據上論結，本件抗告為無理由，依民事訴訟法第495條之1第
    1項、第449條第1項、第95條、第78條，裁定如主文。
中　　華　　民　　國　　96　　年　　8 　　月　　24　　日
                  民事第二庭    審判長法　官   丁振昌
　　　　　　　　　　　      　　　　　法　官   吳上康
　　　　　　　　　　　　　　　      　法　官   李素靖
上為正本係照原本作成。
如不服本裁定，僅得於收受本裁定正本送達後10日內以適用法規
顯有錯誤為理由，向本院提出再抗告狀（須附繕本）依法應繳納
抗告費新台幣1千元，並委任律師為訴訟代理人，經本院許可後
始可再抗告於最高法院。
中　　華　　民　　國　　96　　年　　8 　　月　　24　　日
                                      書記官   李淑華
【附記】
民事訴訟法第495條之1第2項準用同法第466條之1第1、2項規定
：
(1)對於第二審判決上訴，上訴人應委任律師為訴訟代理人。但上
  訴人或其法定代理人具有律師資格者，不在此限。
(2)上訴人之配偶、三親等內之血親、二親等內之姻親，或上訴人
  為法人、中央或地方機關時，其所屬專任人員具有律師資格並
  經法院認為適當者，亦得為第三審訴訟代理人。
民事訴訟法第466條之2：
  上訴人無資力委任訴訟代理人者，得依訴訟救助之規定，聲請
  第三審法院為之選任律師為其訴訟代理人。
